臺灣臺東地方法院刑事判決
111年度原交易字第67號
公  訴  人  臺灣臺東地方檢察署檢察官
被      告  胡昭光



指定辯護人  本院公設辯護人丁經岳  
上列被告因公共危險案件，經檢察官提起公訴（111年度偵字第1
933號），於本院準備程序進行中，被告先就被訴事實為有罪之
陳述，經檢察官聲請改依協商程序而為判決，本院合議庭裁定由
受命法官獨任進行協商程序，判決如下：
    主  文
胡昭光駕駛動力交通工具而有血液中酒精濃度達每公升零點零五
以上情形，累犯，處有期徒刑捌月。
    犯罪事實及理由
一、本案犯罪事實及證據，除附件檢察官起訴書之記載外，犯罪
    事實欄第8行「寡朗路」應更正為「賓朗路」、證據欄並補充「
    被告胡昭光於本院準備程序及協商程序中之自白」。
二、本案經檢察官與被告於審判外達成協商之合意且被告已認罪
    ，其合意內容為：被告駕駛動力交通工具而有血液中酒精濃
    度達每公升0.05以上情形，累犯，處有期徒刑8月。經查，
    上開協商合意並無刑事訴訟法第455條之4第1項所列情形之
    一，檢察官聲請改依協商程序而為判決，本院爰不經言詞辯
    論，於協商合意範圍內為協商判決，合予敘明。
三、應適用之法條：刑事訴訟法第455條之2第1項、第455條之4
    第2項、第455條之8、第454條第2項，修正前刑法第185條之
    3第1項第1款，刑法第2條第1項前段、第47條第1項，刑法施
    行法第1條之1第1項。
四、附記事項：被告行為後，刑法第185條之3業於民國111年1月
    30日修正生效。修正前同條第1項之法定刑為「2年以下有期
    徒刑，得併科新臺幣（下同）20萬元以下罰金」，修正後同
    條第1項法定刑變更為「3年以下有期徒刑，得併科30萬元以
    下罰金」。茲因修正後規定提高有期徒刑及得併科罰金之上
    限，而非有利於被告，依刑法第2條第1項前段規定，本案應
    依修正前之規定論處。
五、本判決除有刑事訴訟法第455條之4第1項第1款、第2款、第4
    款、第6款、第7款所定情形之一，或違反同條第2項規定者
    外，當事人均不得上訴。
六、如有前項得上訴之情形，得自收受判決送達之日起20日內，
    向本院提出上訴書狀（應附繕本），上訴於第二審法院。
本案經檢察官謝長夏提起公訴，檢察官林永到庭執行職務。
中　　華　　民　　國　　111 　年　　9 　　月　　29　　日
                  刑事第二庭  法  官  李昆儒
以上正本證明與原本無異。
本判決除有刑事訴訟法第455條之4第1項第1款、第2款、第4款、
第6款、第7款所定情形之一，或違反同條第2項規定者外，當事
人均不得上訴。　　　　　　　　　
                              書記官  黃健豪  
中　　華　　民　　國　　111 　年　　9 　　月　　29　　日
附錄本案論罪科刑法條全文
修正前中華民國刑法第185條之3
駕駛動力交通工具而有下列情形之一者，處2年以下有期徒刑，
得併科20萬元以下罰金：
一、吐氣所含酒精濃度達每公升零點二五毫克或血液中酒精濃度
    達百分之零點零五以上。
二、有前款以外之其他情事足認服用酒類或其他相類之物，致不
    能安全駕駛。
三、服用毒品、麻醉藥品或其他相類之物，致不能安全駕駛。
因而致人於死者，處3年以上10年以下有期徒刑；致重傷者，處1
年以上7年以下有期徒刑。
曾犯本條或陸海空軍刑法第54條之罪，經有罪判決確定或經緩起
訴處分確定，於5年內再犯第1項之罪因而致人於死者，處無期徒
刑或5年以上有期徒刑；致重傷者，處3年以上10年以下有期徒刑
。
附件：
臺灣臺東地方檢察署檢察官起訴書
                                     111年度偵字第1933號
　　被　　　告　胡昭光　男　48歲（民國00年0月00日生）
　　　　　　　　　　　　住臺東縣卑南鄉賓朗村12鄰下賓朗10
　　　　　　　　　　　　　號
                        （另案在法務部矯正署臺東監獄執行
                          中）
　　　　　　　　　　　　國民身分證統一編號：Z000000000號
上列被告因公共危險案件，業經偵查終結，認應提起公訴，茲將
犯罪事實及證據並所犯法條分敘如下：
　　　　犯罪事實
一、胡昭光前於民國108年間，因公共危險案件，經臺灣臺東地方
    法院以108年度原交簡字第15號判處有期徒刑6月，併科罰金300
    00元確定，於109年5月12日有期徒刑執行完畢。詎其仍不知悔
    改，明知飲用酒類不得駕駛動力交通工具，竟於110年12月3日13
    時許，在臺東縣卑南鄉賓朗村某友人住處飲用酒類後，仍於同
    日15時許，酒後騎乘車牌號碼116-MTC號普通重型機車離去。嗣
    於同日15時10分許，酒後騎乘上開重機車行經臺東縣卑南鄉賓
    朗路與寡朗路537巷交岔路口時，不慎與謝沛恩騎乘之車牌號碼MZN-
    8157號普通重型機車發生擦撞，謝沛恩未受傷，胡昭光則因
    此人車倒地受有傷害(過失傷害部分未據告訴)，經送臺北榮民
    總醫院臺東分院(下稱榮總臺東分院)就醫，經警據報到場處
    理，並委託榮總臺東分院於同日17時36分許對其施以抽血酒精
    濃度檢驗，測得血液中酒精濃度為每公合334毫克，換算呼氣酒
    精濃度值為每公升1.17毫克，始悉上情。
二、案經臺東縣警察局臺東分局報告偵辦。
　　　　證據並所犯法條
一、上揭犯罪事實，業據被告胡昭光於偵查中坦承不諱，並有當
    事人酒精測定紀錄表、舉發違反道路交通管理事件通知單影本、
    道路交通事故現場圖、道路交通事故調查報告表(一)(二)各1
    份及刑案現場照片24紙附卷可佐，足認被告自白與事實相符
    ，其犯嫌洵堪認定。
二、核被告所為，係犯修正前刑法第185條之3第1項第1款之公共
    危險罪嫌。又被告前有如事實欄所載之論罪科刑及執行情形，
    有本署刑案資料查註紀錄表1份附卷足參，其於徒刑執行完畢後5
    年內，故意再犯本件有期徒刑以上之罪，為累犯，請依刑法第
    47條第1項及司法院大法官會議第775號解釋意旨，依法加重
    其刑。
三、依刑事訴訟法第251條第1項提起公訴。　
　　此　致
臺灣臺東地方法院
中　　華　　民　　國　 111　　年　　7 　　月　　29 　日
　　　　　　　　　　　　　　　檢察官 謝長夏
本件正本證明與原本無異
中　　華　　民　　國　 111　　年　　8 　　月　　 2 　日
　　　　　　　　　　　　　　　書記官 李秋嬋
附錄本案所犯法條全文
中華民國刑法第185條之3(111年1月28日修正前）
駕駛動力交通工具而有下列情形之一者，處 2 年以下有期徒刑
，得併科 20 萬元以下罰金：
一、吐氣所含酒精濃度達每公升零點二五毫克或血液中酒精濃度
達百分之零點零五以上。
二、有前款以外之其他情事足認服用酒類或其他相類之物，致不
能安全駕駛。
三、服用毒品、麻醉藥品或其他相類之物，致不能安全駕駛。
因而致人於死者，處 3 年以上 10 年以下有期徒刑；致重傷者
，處 1 年以上 7 年以下有期徒刑。
曾犯本條或陸海空軍刑法第 54 條之罪，經有罪判決確定或經緩
起訴處分確定，於五年內再犯第 1 項之罪因而致人於死者，處
無期徒刑或 5 年以上有期徒刑；致重傷者，處 3 年以上 10 年
以下有期徒刑。